# 各位大师：评估增值的土地是否需要摊销？

提问人：gaoqi198901 时间：2013-01-17 23:19:27
公司为了增资扩股，土地使用权经评估后增值，入账的增值部分是否需要摊销？摊销依据是什么？

回答人：chenyiwei
不允许在未发生公司制改建，或者在非同一控制下企业合并中一次性被收购 100 ％股权的特殊情况下改变资产、负债的历史成本计量基础（会计准则明确规定采用公允价值计量的情形除外），因此此时的评估增值不能入帐，相应也就不存在摊销的问题。